# 请教陈老师，售后回租分批提供借款的问题！

提问人：chenyiwei 时间：2015-11-06 01:04:35
这实际上是对互相关联的长期应收款、长期应付款如何核算的问题。总体思路还是先理清整体的现金流，测算IRR，然后再用该IRR对长期应收款和长期应付款分别进行折现的会计处理。保证金和手续费的分期支付不影响该模型的适用性。

回答人：chenyiwei
这实际上是对互相关联的长期应收款、长期应付款如何核算的问题。总体思路还是先理清整体的现金流，测算IRR，然后再用该IRR对长期应收款和长期应付款分别进行折现的会计处理。保证金和手续费的分期支付不影响该模型的适用性。